---
title: "Salários"
author: "Carolina Leslie"
date: "4/6/2021"
output: html_document
---

```{r setup, include=FALSE}
knitr::opts_chunk$set(echo = TRUE)

library(tidyverse)
library(here)
```

```{r dados, include=FALSE}
dados = read_csv(here("Dados/PanoramaUX2021.csv"),
                 col_types = cols(
  DesafioTexto = col_character(),
  ImpactoPandemia = col_character(),
  ManterTexto = col_character(),
  OndeTrabalhaSimples = col_factor(),
  TimeDivisao = col_character(),
  ContratoOrig = col_character(),
  ContratoSimples = col_character(),
  Salario = col_double(),
  salario2019 = col_double(),
  `Escolaridade?` = col_factor(),
  AnosExperienciaUX = col_factor(c("Menos de 1", "De 1 a 3", "De 4 a 5", "De 6 a 10", "De 11 a 15", "Mais que 15"), ordered = TRUE),
  Nivel = col_factor(c("Trabalho de forma independente ou como freelancer", "Pesquisador acadêmico", "Outro (especifique)","Estagiário(a)", "Trainee", "Júnior", "Pleno", "Sênior", "Líder técnico ou especialista",  "Coordenador/Lead", "Gerente/Head", "Diretor(a)", "C-level" ), ordered = TRUE),
  Lideranca = col_character(),
  Funcao = col_character(),
  Genero = col_character(),
  LGBTQ = col_character(),
  Filhos = col_skip(),
  FilhosSimples = col_character(),
  Raca = col_character(),
  deficiencia = col_skip(),
  deficienciaSimples = col_character(),
  Estado = col_character(),
  Cidade = col_character(),
  Idade = col_double(),
  FaixaIdade = col_factor(c("18 - 23", "24 - 29", "30 - 35", "36 - 41", "42 - 47", "48 +"), ordered = TRUE)
))
```
## Seu salário mudou em 2020?

A pandemia teve um efeito devastador para muitos setores da economia. Quem trabalha em UX, ou com tecnologia de forma mais ampla, viu um efeito contrário no mercado de trabalho: pleno emprego e aumento das medianas salariais.  

Nesta edição perguntamos aos participantes seus salários no momento da pesquisa e um ano antes. A grande maioria relatou um aumento de renda em 2020. Apenas 5% tiveram uma queda de salário no mesmo período (sem contar o efeito da inflação no período). 


###Variação salarial entre novembro 2020 e novembro 2019

```{r}




```

## Including Plots

You can also embed plots, for example:

```{r pressure, echo=FALSE}
plot(pressure)
```

Note that the `echo = FALSE` parameter was added to the code chunk to prevent printing of the R code that generated the plot.
