---
title: "Salários"
author: "Carolina Leslie"
date: "4/6/2021"
output: html_document
---

```{r setup, include=FALSE}
knitr::opts_chunk$set(echo = TRUE)

#install.packages("plotrix")
#install.packages("skimr")
#devtools::install_github('davidgohel/ggiraph')

library(tidyverse)
library(here)
library(ggdist)
library(bbplot)
library(plotrix)
library(ggiraph)
library(skimr)

```

```{r dados, include=FALSE}
dados = read_csv(here("Dados/PanoramaUX2021.csv"),
                 col_types = cols(
  DesafioTexto = col_character(),
  ImpactoPandemia = col_character(),
  ManterTexto = col_character(),
  OndeTrabalhaSimples = col_factor(),
  TimeDivisao = col_character(),
  ContratoOrig = col_character(),
  ContratoSimples = col_character(),
  Salario = col_double(),
  salario2019 = col_double(),
  `Escolaridade?` = col_factor(),
  AnosExperienciaUX = col_factor(c("Menos de 1", "De 1 a 3", "De 4 a 5", "De 6 a 10", "De 11 a 15", "Mais que 15"), ordered = TRUE),
  Nivel = col_factor(c("Trabalho de forma independente ou como freelancer", "Pesquisador acadêmico", "Outro (especifique)","Estagiário(a)", "Trainee", "Júnior", "Pleno", "Sênior", "Líder técnico ou especialista",  "Coordenador/Lead", "Gerente/Head", "Diretor(a)", "C-level" ), ordered = TRUE),
  Lideranca = col_character(),
  Funcao = col_character(),
  Genero = col_character(),
  LGBTQ = col_character(),
  Filhos = col_skip(),
  FilhosSimples = col_character(),
  Raca = col_character(),
  deficiencia = col_skip(),
  deficienciaSimples = col_character(),
  Estado = col_character(),
  Cidade = col_character(),
  Idade = col_double(),
  FaixaIdade = col_factor(c("18 - 23", "24 - 29", "30 - 35", "36 - 41", "42 - 47", "48 +"), ordered = TRUE)
))

dados <- dados %>% 
  filter(Estado != "Não moro no Brasil") %>% 
  filter(ContratoSimples != "Não estou trabalhando no momento")  %>%
  filter(!is.na(Salario)) %>%
  filter(Salario > 0)
```

```{r}

Cores <- c("#ffd700","#ffb14e","#fa8775","#E05186","#cd34b5","#9d02d7","#0000ff", "#511B75", "#ffd700","#ffb14e","#fa8775","#E05186","#cd34b5","#9d02d7","#0000ff", "#cccccc")
Cores2 <- c("#E05186", "#9d02d7")
Cores3 <- c("#ffb14e","#cd34b5","#0000ff")
Cores4 <- c("#ffd700","#E05186","#9d02d7","#0000ff")
```

## Exploração inicial

```{r}
dados %>% 
  skim()
```





## Seu salário mudou em 2020?

A pandemia teve um efeito devastador para muitos setores da economia. Quem trabalha em UX, ou com tecnologia de forma mais ampla, viu um efeito contrário no mercado de trabalho: pleno emprego e aumento das medianas salariais.  

Nesta edição perguntamos aos participantes seus salários no momento da pesquisa e um ano antes. A grande maioria relatou um aumento de renda em 2020. Apenas 5% tiveram uma queda de salário no mesmo período (sem contar o efeito da inflação no período). 


###Variação salarial entre novembro 2020 e novembro 2019

```{r}

comparaAnos <- dados %>% 
  select(Salario, salario2019) %>% 
  rename("2020" = Salario,
         "2019" = salario2019) %>% 
  gather("ano","Salário", 1:2) %>% 
  filter(!is.na(Salário)) %>% 
  filter(Salário > 0) %>% 
  group_by(ano) %>% 
  mutate(
    median = median(Salário),
    q25 = quantile(Salário, probs = .25),
    q75 = quantile(Salário, probs = .75),
    mean = mean(Salário),
    n = n(),
    Ano_num = ifelse(ano == 2020, 2, ifelse(ano==2019, 1, NA))) %>% 
  ungroup() 
    
  

```

Versão 1 - antiga

```{r}
SalariosAnos <- ggplot(comparaAnos, aes(x = ano, y = Salário, fill = ano, color = ano)) + 
  stat_slab(alpha = 0.5) +
  scale_x_discrete (name = NULL) +
  scale_fill_manual(values = Cores2) +
  scale_color_manual(values = Cores2) +
  bbc_style() +
  theme(legend.position = "none",
        axis.text.x = element_text(size = 10),
        axis.text.y = element_text(size = 12),
        axis.title.x = element_text(color = "grey30", 
                                  margin = margin(t = 7), 
                                  size = 12),
        plot.title = element_text(size = 21), 
        panel.grid.major.x = element_line(colour = "grey90", size = 0.5), 
        panel.grid.minor.x = element_line(colour = "grey90", size = 0.1)) +
  scale_y_continuous(
    name = "Salário em R$", breaks = c(0, 5000, 10000, 15000, 20000, 25000, 30000, 35000, 40000),
    labels = c("0", "5.000","10.000","15.000", "20.000", "25.000", "30.000", "35.000", "40.000")) +
  annotate ("text", x = 1.1 , y = 5700, label =  "R$ 5.700", color = "black")+
  annotate ("text", x = 2.1, y = 7000, label = "R$ 7.000", color = "black") +
  coord_flip() +
  labs(title = "Distribuição de salários em 2019 e 2020") +
  geom_rect(aes(xmin = 1.88, xmax = 1.98, 
                ymin = 4500, ymax = 7000), 
            fill = "grey89", alpha = 0.8, linetype = 0) +
  geom_rect(aes(xmin = 1.88, xmax = 1.98, 
                ymin = 10000, ymax = 7000), 
            fill = "grey79", alpha = 0.8, linetype = 0) +
  geom_rect(aes(xmin = 0.88, xmax = 0.98, 
                ymin = 3500, ymax = 5700), 
            fill = "grey89", alpha = 0.8, linetype = 0) +
  geom_rect(aes(xmin = 0.88, xmax = 0.98, 
                ymin = 8500, ymax = 5700), 
            fill = "grey79", alpha = 0.8, linetype = 0) +
  geom_point(aes(x = ano, y = Salário), pch = "|", size = 2, position = position_nudge(x = -0.06)) +
  annotate ("text", x = 2.1 , y = 32500, label =  "n = 1671", color = Cores2[2]) +
  annotate ("text", x = 1.1 , y = 35500, label =  "n = 1611", color = Cores2[1]) +
  geom_segment(aes(y = 400, yend = 40000, x = 1, xend = 1), size = .5, color = Cores2[1]) +
  geom_segment(aes(y = 600, yend = 35000, x = 2, xend = 2), size = .5, color = Cores2[2]) +
  geom_point(aes(x = 1, y = 5700), 
               color = "black", 
               shape = 18, 
               size = 4) +
  geom_point(aes(x = 2, y = 7000), 
               color = "black", 
               shape = 18, 
               size = 4) 

finalise_plot(plot_name = SalariosAnos,
source = "Fonte: Panorama UX",
save_filepath = "graficos/SalariosAnos.png",
width_pixels = 640,
height_pixels = 550, 
logo_image_path = "logo.png")


```
Versão 2 - valendo
```{r}
SalariosAnos <- ggplot(comparaAnos, aes(x = Ano_num, y = Salário, fill = ano, color = ano)) + 
  stat_slab(alpha = 0.5) +
  scale_x_continuous (name = NULL, breaks = c(2, 1), labels = c("2020", "2019")) +
  scale_fill_manual(values = Cores2) +
  scale_color_manual(values = Cores2) +
  bbc_style() +
  theme(legend.position = "none",
        axis.text.x = element_text(size = 11),
        axis.text.y = element_text(size = 14),
        axis.title.x = element_text(color = "grey30", 
                                  margin = margin(t = 7), 
                                  size = 14),
        plot.title = element_text(size = 21), 
        panel.grid.major.x = element_line(colour = "grey90", size = 0.5), 
        panel.grid.minor.x = element_line(colour = "grey90", size = 0.1)) +
  scale_y_continuous(
    name = "Salário em R$", breaks = c(0, 5000, 10000, 15000, 20000, 25000, 30000, 35000, 40000),
    labels = c("0", "5.000","10.000","15.000", "20.000", "25.000", "30.000", "35.000", "40.000")) +
  annotate ("text", x = 1.1 , y = 5700, label =  "R$ 5.700", color = "black")+
  annotate ("text", x = 2.1, y = 7000, label = "R$ 7.000", color = "black") +
  coord_flip() +
  labs(title = "Distribuição de salários em 2019 e 2020") +
  geom_rect(aes(xmin = 1.88, xmax = 1.98, 
                ymin = 4500, ymax = 7000), 
            fill = "grey89", alpha = 0.8, linetype = 0) +
  geom_rect(aes(xmin = 1.88, xmax = 1.98, 
                ymin = 10000, ymax = 7000), 
            fill = "grey79", alpha = 0.8, linetype = 0) +
  geom_rect(aes(xmin = 0.88, xmax = 0.98, 
                ymin = 3500, ymax = 5700), 
            fill = "grey89", alpha = 0.8, linetype = 0) +
  geom_rect(aes(xmin = 0.88, xmax = 0.98, 
                ymin = 8500, ymax = 5700), 
            fill = "grey79", alpha = 0.8, linetype = 0) +
  geom_point(aes(x = Ano_num, y = Salário), pch = "|", size = 2, position = position_nudge(x = -0.06)) +
  annotate ("text", x = 2.1 , y = 32500, label =  "n = 1671", color = Cores2[2]) +
  annotate ("text", x = 1.1 , y = 37500, label =  "n = 1611", color = Cores2[1]) +
  geom_segment(aes(y = 400, yend = 40000, x = 1, xend = 1), size = .5, color = Cores2[1]) +
  geom_segment(aes(y = 600, yend = 35000, x = 2, xend = 2), size = .5, color = Cores2[2]) +
  geom_point(aes(x = 1, y = 5700), 
               color = "black", 
               shape = 18, 
               size = 4) +
  geom_point(aes(x = 2, y = 7000), 
               color = "black", 
               shape = 18, 
               size = 4) 
  
finalise_plot(plot_name = SalariosAnos,
source = "Fonte: Panorama UX",
save_filepath = "graficos/SalariosAnos.png",
width_pixels = 640,
height_pixels = 550, 
logo_image_path = "logo.png")

```
Reflexo inflação 
```{r}
SalarioInfla2019 <- dados %>%
  filter(Genero != "Outro ou não binário") %>%
  filter(Genero != "Prefiro não dizer") %>%
  filter(salario2019 >0) %>% 
  mutate(AjusteInflacao2019 = salario2019 + salario2019 * 0.0484) %>% 
  filter(!is.na(AjusteInflacao2019))  %>%
  select("Salario", "ContratoSimples", "Genero", "LGBTQ", "AjusteInflacao2019")



PlotSalariosInfla19 <- ggplot(SalarioInfla2019, aes(x = AjusteInflacao2019, fill =  "#0000ff", color = "#0000ff")) + stat_slab(alpha = 0.5) +
  scale_fill_manual(values = "#cd34b5") +
  scale_color_manual(values = "#cd34b5") +
  bbc_style() +
  theme(legend.position = "none",
        axis.text.x = element_text(size = 11),
        axis.text.y = element_text(size = 14),
        axis.title.x = element_text(color = "grey30", 
                                  margin = margin(t = 7), 
                                  size = 14),
        plot.title = element_text(size = 21), 
        panel.grid.major.x = element_line(colour = "grey90", size = 0.5), 
        panel.grid.minor.x = element_line(colour = "grey90", size = 0.1)) +
  scale_x_continuous(name = "Salário em R$", breaks = c(0, 5000, 10000, 15000, 20000, 25000, 30000, 35000, 40000),
                    labels = c("0", "5.000","10.000","15.000", "20.000", "25.000", "30.000", "35.000", "40.000")) +
  scale_y_continuous (breaks = NULL, name = NULL) +
  annotate ("text", x = 5975, y = 0.06, label = "R$ 5.975", color = "black") +
  geom_rect(aes(xmin = quantile(AjusteInflacao2019, probs = .25), xmax = median(AjusteInflacao2019), 
                ymin = -0.09, ymax = -0.01), 
            fill = "grey89", alpha = 0.8, linetype = 0) +
  geom_rect(aes(xmin = quantile(AjusteInflacao2019, probs = .75), xmax = median(AjusteInflacao2019), 
                ymin = -0.09, ymax = -0.01), 
            fill = "grey79", alpha = 0.8, linetype = 0) +
  geom_point(aes(x = AjusteInflacao2019, y = -0.05), 
             pch = "|", 
             size = 2, 
             position = position_nudge(x = -0.055))+
  geom_segment(aes(x = min(AjusteInflacao2019), 
              xend = max(AjusteInflacao2019),
              y = 0,
              yend = 0),
          #    color = "#E05186"),
              size = .5) +
  geom_point(aes(x = median(AjusteInflacao2019), y = 0), 
               color = "black", 
               shape = 18, 
               size = 4) +
  labs(title = "Salários 2019", subtitle = "Corrigido pela inflação de 4,94% no período") 
 # annotate ("text", x = 38000, y = 0.06, label = "n = 1672", color = "#cd34b5") 

finalise_plot(plot_name = PlotSalariosInfla19,
source = "Fonte: Panorama UX",
save_filepath = "graficos/SalarioInfla2019.png",
width_pixels = 640,
height_pixels = 550, 
logo_image_path = "logo.png")


```
```{r}
SalarioGenTeste <- dados %>% 
  group_by(Genero) %>%
  filter(Genero != "Outro ou não binário", Genero != "Prefiro não dizer") %>% 
  filter(!is.na(Salario)) %>% 
  mutate(
    median = median(Salario),
    q25 = quantile(Salario, probs = .25),
    q75 = quantile(Salario, probs = .75),
    num = n(),
    minimo = min(Salario),
    maximo = max(Salario)
  ) %>% 
  ungroup() %>% 
  mutate(Sexo_num = as.numeric(fct_rev(Genero))) 

df_rect <-
  tibble(
    xmin = c(-Inf, 2.46, 3.27),
    xmax = c(Inf, Inf, Inf),
    ymin = c(3, 2, 1),
    ymax = c(Inf, Inf, Inf)
  )
SalarioGenTeste
```

```{r}

medianaFem <- 6200
medianaMasc <- 8000
Q25F <- 4100
Q25M <- 5100
Q75F <- 9000
Q75M <- 11000
totais <- c(864,783)


SalariosGenero <- ggplot(SalarioGenTeste, aes(x = Sexo_num, y = Salario, fill = Genero, color = Genero))+
  stat_slab(alpha = 0.5) +
  scale_x_continuous (name = NULL, breaks = c(1, 2), labels = c("Masculino", "Feminino")) +
  scale_fill_manual(values = Cores2) +
  scale_color_manual(values = Cores2) +
  bbc_style() +
  theme(legend.position = "none",
        axis.text.x = element_text(size = 11),
        axis.text.y = element_text(size = 14),
        axis.title.x = element_text(color = "grey30", 
                                  margin = margin(t = 7), 
                                  size = 14),
        plot.title = element_text(size = 21), 
        panel.grid.major.x = element_line(colour = "grey90", size = 0.5), 
        panel.grid.minor.x = element_line(colour = "grey90", size = 0.1)) +
  scale_y_continuous(name = "Salário em R$", breaks = c(0, 5000, 10000, 15000, 20000, 25000, 30000),
                    labels = c("0", "5.000","10.000","15.000", "20.000", "25.000", "30.000")) +
  annotate ("text", x = 1.1 , y = medianaMasc, label =  "R$ 8.000", color = "black")+
  annotate ("text", x = 2.1, y = medianaFem, label = "R$ 6.200", color = "black") +
  coord_flip() +
  labs(title = "Distribuição de salários por gênero") +
  geom_rect(aes(xmin = 1.88, xmax = 1.98, 
                ymin = Q25F, ymax = medianaFem), 
            fill = "grey89", alpha = 0.8, linetype = 0) +
  geom_rect(aes(xmin = 1.88, xmax = 1.98, 
                ymin = Q75F, ymax = medianaFem), 
            fill = "grey79", alpha = 0.8, linetype = 0) +
  geom_rect(aes(xmin = 0.88, xmax = 0.98, 
                ymin = Q25M, ymax = medianaMasc), 
            fill = "grey89", alpha = 0.8, linetype = 0) +
  geom_rect(aes(xmin = 0.88, xmax = 0.98, 
                ymin = Q75M, ymax = medianaMasc), 
            fill = "grey79", alpha = 0.8, linetype = 0) +
   geom_segment(aes(y = minimo, 
              yend = maximo,
              x = Sexo_num,
              xend = Sexo_num,
              color = Genero),
              size = .5) +
  geom_point(aes(x = Sexo_num, y = Salario), pch = "|", size = 2, position = position_nudge(x = -0.06)) +
  geom_point(aes(x = 1, y = 8000), 
               color = "black", 
               shape = 18, 
               size = 4) +
  geom_point(aes(x = 2, y = 6200), 
               color = "black", 
               shape = 18, 
               size = 4) +
  annotate ("text", x = 2.1 , y = 28500, label =  "n = 864", color = Cores2[1]) +
  annotate ("text", x = 1.1 , y = 33500, label =  "n = 783", color = Cores2[2])
  

finalise_plot(plot_name = SalariosGenero,
source = "Fonte: Panorama UX",
save_filepath = "graficos/SalariosGenero.png",
width_pixels = 640,
height_pixels = 550, 
logo_image_path = "logo.png")

  
```
LGBT

```{r}
SalarioLGBT <- SalarioGenTeste %>% 
  filter(Salario > 0) %>% 
  group_by(LGBTQ) %>% 
  mutate(
    medianS = median(Salario),
    q25S = quantile(Salario, probs = .25),
    q75S = quantile(Salario, probs = .75),
    n = n(),
    minimo = min(Salario),
    maximo = max(Salario)
  ) %>% 
  ungroup() %>% 
  mutate(LGBT_num = as.numeric(fct_rev(LGBTQ))) 

SalarioLGBT

MedianLGBTQ <- 6400
MedianNao <- 7300
Q25lg <- 4022
Q25Nl <- 4643
Q75lg <- 8800
Q75Nl <- 10000

```

```{r}

SalariosLGBT <- ggplot(SalarioLGBT, aes(x = LGBT_num, y = Salario, fill = LGBTQ, color = LGBTQ)) + 
  stat_slab(alpha = 0.5) +
  scale_fill_manual(values = Cores2) +
  scale_color_manual(values = Cores2) +
  bbc_style() +
  theme(legend.position = "none",
        axis.text.x = element_text(size = 11),
        axis.text.y = element_text(size = 14),
        axis.title.x = element_text(color = "grey30", 
                                  margin = margin(t = 7), 
                                  size = 14),
        plot.title = element_text(size = 21), 
        panel.grid.major.x = element_line(colour = "grey90", size = 0.5), 
        panel.grid.minor.x = element_line(colour = "grey90", size = 0.1)) +
  scale_y_continuous(name = "Salário em R$", breaks = c(0, 5000, 10000, 15000, 20000, 25000, 30000),
                    labels = c("0", "5.000","10.000","15.000", "20.000", "25.000", "30.000")) +
  scale_x_continuous (name = NULL, breaks = c(1, 2), labels = c("Não LGBTQ+", "LGBTQ+")) +
  annotate ("text", x = 2.1, y = MedianLGBTQ, label = "R$ 6.400" , color = "black")+
  annotate ("text", x = 1.1, y = MedianNao , label = "R$ 7.300" , color = "black") +
  coord_flip() +
  labs(title = "Distribuição de salários - LGBTQ+") +
  geom_rect(aes(xmin = 0.88, xmax = 0.98, 
                ymin = Q25Nl, ymax = MedianNao), 
            fill = "grey89", alpha = 0.8, linetype = 0) +
  geom_rect(aes(xmin = 0.88, xmax = 0.98, 
                ymin = Q75Nl, ymax = MedianNao), 
            fill = "grey79", alpha = 0.8, linetype = 0) +
    geom_rect(aes(xmin = 1.88, xmax = 1.98, 
                ymin = Q25lg, ymax = MedianLGBTQ), 
            fill = "grey89", alpha = 0.8, linetype = 0) +
  geom_rect(aes(xmin = 1.88, xmax = 1.98, 
                ymin = Q75lg, ymax = MedianLGBTQ), 
            fill = "grey79", alpha = 0.8, linetype = 0) +
  geom_segment(aes(y = minimo, 
              yend = maximo,
              x = LGBT_num,
              xend = LGBT_num,
              color = LGBTQ),
              size = .5) +
  geom_point(aes(x = LGBT_num, y = Salario), pch = "|", size = 2, position = position_nudge(x = -0.06)) +
  geom_point(aes(x = 1, y = 7300), 
               color = "black", 
               shape = 18, 
               size = 4) +
  geom_point(aes(x = 2, y = 6400), 
               color = "black", 
               shape = 18, 
               size = 4)+
  annotate ("text", x = 1.1 , y = 28500, label =  "n = 395", color = Cores2[2]) +
  annotate ("text", x = 2.1 , y = 33500, label =  "n = 1250", color = Cores2[1])

  finalise_plot(plot_name = SalariosLGBT,
source = "Fonte: Panorama UX",
save_filepath = "graficos/SalariosLGBT.png",
width_pixels = 640,
height_pixels = 550, 
logo_image_path = "logo.png")


```
```{r}
SalarioContrato <- dados %>% 
  filter(ContratoSimples != "Outro") %>%
  filter(ContratoSimples != "Sócio ou proprietário") %>%
  filter(ContratoSimples != "Freelancer") %>%
  filter(ContratoSimples != "Estagiário") %>% 
  filter(Salario > 0) %>% 
  select(ContratoSimples,Salario) %>% 
  group_by(ContratoSimples) %>% 
  mutate(
    medianS = median(Salario),
    q25S = quantile(Salario, probs = .25),
    q75S = quantile(Salario, probs = .75),
    n = n(),
    minimo = min(Salario),
    maximo = max(Salario)
  ) %>% 
  ungroup() %>% 
  mutate(contrato_num = as.numeric(fct_rev(ContratoSimples))) 
  
SalarioContrato
```
```{r}
Median1 <- 7200
Median2 <- 7500
Q251 <- 4808
Q252 <- 4500
Q751 <- 10000
Q752 <- 11000

SalarioContratoQuant <- ggplot(SalarioContrato, 
       aes(x = contrato_num, y = Salario, fill = ContratoSimples, color = ContratoSimples)) + 
  scale_fill_manual(values = Cores2) +
  scale_color_manual(values = Cores2) +
  stat_slab(alpha = 0.5) +
  bbc_style() +
  theme(legend.position = "none",
        axis.text.x = element_text(size = 11),
        axis.text.y = element_text(size = 14),
        axis.title.x = element_text(color = "grey30", 
                                  margin = margin(t = 7), 
                                  size = 14),
        plot.title = element_text(size = 21), 
        panel.grid.major.x = element_line(colour = "grey90", size = 0.5), 
        panel.grid.minor.x = element_line(colour = "grey90", size = 0.1)) +
  scale_y_continuous(name = "Salário em R$", breaks = c(0, 5000, 10000, 15000, 20000, 25000, 30000),
                    labels = c("0", "5.000","10.000","15.000", "20.000", "25.000", "30.000")) +
  scale_x_continuous (name = NULL, breaks = c(1, 2), labels = c("PJ", "CLT")) +
  annotate ("text", x = 1.1, y = Median2, label = "R$ 7.500" , color = "black")+
  annotate ("text", x = 2.1, y = Median1 , label = "R$ 7.200" , color = "black") +
  coord_flip() +
  labs(title = "Distribuição de salários por forma de contratação") +
  geom_rect(aes(xmin = 1.88, xmax = 1.98, 
                ymin = Q251, ymax = Median1), 
            fill = "grey89", alpha = 0.8, linetype = 0) +
  geom_rect(aes(xmin = 1.88, xmax = 1.98, 
                ymin = Q751, ymax = Median1), 
            fill = "grey79", alpha = 0.8, linetype = 0) +
    geom_rect(aes(xmin = 0.88, xmax = 0.98, 
                ymin = Q252, ymax = Median2), 
            fill = "grey89", alpha = 0.8, linetype = 0) +
  geom_rect(aes(xmin = 0.88, xmax = 0.98, 
                ymin = Q752, ymax = Median2), 
            fill = "grey79", alpha = 0.8, linetype = 0) +
  geom_segment(aes(y = minimo, 
              yend = maximo,
              x = contrato_num,
              xend = contrato_num,
              color = ContratoSimples),
              size = .5) +
  geom_point(aes(x = contrato_num, y = Salario, color = ContratoSimples), 
             pch = "|", size = 2, position = position_nudge(x = -0.06)) +
  geom_point(aes(x = contrato_num, y = medianS), 
               color = "black", 
               shape = 18, 
               size = 4) +
  annotate ("text", x = 1.1 , y = 28500, label =  "n = 209", color = Cores2[2]) +
  annotate ("text", x = 2.1 , y = 33500, label =  "n = 1341", color = Cores2[1])

finalise_plot(plot_name = SalarioContratoQuant,
source = "Fonte: Panorama UX",
save_filepath = "graficos/SalarioContratoQuant.png",
width_pixels = 640,
height_pixels = 550, 
logo_image_path = "logo.png")


```

```{r}
SalarioRaca <- dados %>% 
    filter(Raca != "Outro") %>%
  filter(Raca != "Outro (Qual?)") %>%
         filter(Raca != "Prefiro não dizer") %>%
           filter(Raca != "Indígena") %>%
  select(Raca, Genero, Salario) %>%
    group_by(Raca) %>% 
  mutate(
    medianS = median(Salario),
    q25S = quantile(Salario, probs = .25),
    q75S = quantile(Salario, probs = .75),
    n = n(),
    minimo = min(Salario),
    maximo = max(Salario),
    Raca_num = ifelse(Raca == "Negro", 1, ifelse( 
      Raca == "Branco", 2, ifelse (Raca == "Pardo", 3, 
      ifelse(Raca=="Asiático", 4, NA))))) %>%
  ungroup() 
  
SalarioRaca
```

```{r}
Median4 <- 7800 # asiatico
Median2 <- 7000 # branco
Median1 <- 6000 # negro
Median3 <-7100  # pardo
Q251 <- 4817
Q252 <- 4500
Q751 <- 10000
Q752 <- 11000

GFSalarioRaca <- ggplot(SalarioRaca,
       aes(x = reorder(Raca_num, medianS), y = Salario, fill = Raca, Color = Raca))  + 
  scale_fill_manual(values = Cores) +
  scale_color_manual(values = Cores) +
  stat_slab(alpha = 0.5) +
  bbc_style() +
  theme(legend.position = "none",
        axis.text.x = element_text(size = 11),
        axis.text.y = element_text(size = 14),
        axis.title.x = element_text(color = "grey30", 
                                  margin = margin(t = 7), 
                                  size = 14),
        plot.title = element_text(size = 21), 
        panel.grid.major.x = element_line(colour = "grey90", size = 0.5), 
        panel.grid.minor.x = element_line(colour = "grey90", size = 0.1)) +
  scale_y_continuous(name = "Salário em R$", breaks = c(0, 5000, 10000, 15000, 20000, 25000, 30000),
                    labels = c("0", "5.000","10.000","15.000", "20.000", "25.000", "30.000")) +
  scale_x_discrete (name = NULL, breaks = c(1, 2, 3, 4), labels = c("Negra", "Branca", "Parda", "Asiática")) +
  annotate ("text", x = 1.2, y = Median1 , label = "R$ 6.000" , color = "black") +
  annotate ("text", x = 2.2, y = Median2, label = "R$ 7.000" , color = "black")+
  annotate ("text", x = 3.2, y = Median3, label = "R$ 7.100" , color = "black")+
  annotate ("text", x = 4.2, y = Median4 , label = "R$ 7.800" , color = "black") +
  coord_flip() +
  labs(title = "Distribuição de salários",
       subtitle = "Por raça") +
  # geom_rect(aes(xmin = 0.88, xmax = 0.98, 
  #               ymin = Q251, ymax = Median1), 
  #           fill = "grey89", alpha = 0.8, linetype = 0) +
  # geom_rect(aes(xmin = 0.88, xmax = 0.98, 
  #               ymin = Q751, ymax = Median1), 
  #           fill = "grey79", alpha = 0.8, linetype = 0) +
  #   geom_rect(aes(xmin = 1.88, xmax = 1.98, 
  #               ymin = Q252, ymax = Median2), 
  #           fill = "grey89", alpha = 0.8, linetype = 0) +
  # geom_rect(aes(xmin = 1.88, xmax = 1.98, 
  #               ymin = Q752, ymax = Median2), 
  #           fill = "grey79", alpha = 0.8, linetype = 0) +
  geom_segment(aes(y = minimo, 
              yend = maximo,
              x = Raca_num,
              xend = Raca_num,
              color = Raca),
              size = .5) +
  geom_point(aes(x = Raca_num, y = Salario, color = Raca), 
             pch = "|", size = 2, position = position_nudge(x = -0.06)) +
  geom_point(aes(x = Raca_num, y = medianS), 
               color = "black", 
               shape = 18, 
               size = 4) +
  annotate ("text", x = 4.2 , y = 27000, label =  "n = 73", color = Cores[1]) +
  annotate ("text", x = 3.2 , y = 21500, label =  "n = 227", color = Cores[4]) +
annotate ("text", x = 2.2 , y = 33500, label =  "n = 1219", color = Cores[2]) +
  annotate ("text", x = 1.2 , y = 22500, label =  "n = 118", color = Cores[3])

finalise_plot(plot_name = GFSalarioRaca,
source = "Fonte: Panorama UX",
save_filepath = "graficos/GFSalarioRaca.png",
width_pixels = 640,
height_pixels = 550, 
logo_image_path = "logo.png")

```

```{r}
SalarioFuncao <- dados %>% 
    select(Funcao, Genero, Salario) %>% 
    filter(Funcao != "Designer de interação") %>%
    filter(Funcao != "Outro (especifique)") %>%
    filter(Funcao != "Especialista em Usabilidade") %>%
    filter(Funcao != "Arquiteto de Informação") %>%
    filter(Funcao != "Analista de métricas / BI / Cientista de dados") %>%
    filter(Funcao != "Operações em pesquisa (ResearchOps)") %>%
    filter(Funcao != "Freelancer") %>%
    filter(Funcao != "CX / Operações / Suporte") %>%
    group_by(Funcao) %>% 
  mutate(
    medianS = median(Salario),
    q25S = quantile(Salario, probs = .25),
    q75S = quantile(Salario, probs = .75),
    n = n(),
    minimo = min(Salario),
    maximo = max(Salario)
  ) %>% 
  ungroup() %>% 
  mutate(Funcao_num = as.numeric(fct_rev(Funcao))) 

  
SalarioFuncao
```
```{r}
Median1 <- 4000 # UI
Median2 <- 5850 # redator
Median3 <-6500  # UX
Median4 <- 7200 # produto
Median5 <- 7400 # pesquisa
Median6 <- 9450 # ops 
Median7 <-10000  # gp
Median8 <- 11000 # estrategista


GFSalarioFuncao <- ggplot(SalarioFuncao,
       aes(x = reorder(Funcao, medianS), y = Salario, fill = Funcao, Color = Funcao))  + 
  scale_fill_manual(values = Cores) +
  scale_color_manual(values = Cores) +
  stat_slab(alpha = 0.5) +
  bbc_style() +
  theme(legend.position = "none",
        axis.text.x = element_text(size = 11),
        axis.text.y = element_text(size = 14),
        axis.title.x = element_text(color = "grey30", 
                                  margin = margin(t = 7), 
                                  size = 14),
        plot.title = element_text(size = 21), 
        panel.grid.major.x = element_line(colour = "grey90", size = 0.5), 
        panel.grid.minor.x = element_line(colour = "grey90", size = 0.1)) +
  scale_y_continuous(name = "Salário em R$", breaks = c(0, 5000, 10000, 15000, 20000, 25000, 30000),
                    labels = c("0", "5.000","10.000","15.000", "20.000", "25.000", "30.000")) +
  scale_x_discrete ( name = NULL, labels = c("UI designer", "Redator", "UX designer", "Designer de produto", "Pesquisador em design", "designOps", "Gerente de produto", "Estrategista de UX")) +
  annotate ("text", x = 1.25, y = Median1 , label = "R$ 4.000" , color = "black", size = 3.5) +
  annotate ("text", x = 2.25, y = Median2, label = "R$ 5.850" , color = "black", size = 3.5)+
  annotate ("text", x = 3.25, y = Median3, label = "R$ 6.500" , color = "black", size = 3.5)+
  annotate ("text", x = 4.25, y = Median4 , label = "R$ 7.200" , color = "black", size = 3.5) +
  annotate ("text", x = 5.25, y = Median5 , label = "R$ 7.400" , color = "black", size = 3.5) +
  annotate ("text", x = 6.25, y = Median6, label = "R$ 9.450" , color = "black", size = 3.5)+
  annotate ("text", x = 7.25, y = Median7, label = "R$ 10.000" , color = "black", size = 3.5)+
  annotate ("text", x = 8.25, y = Median8 , label = "R$ 11.000" , color = "black", size = 3.5) +
  coord_flip() +
  labs(title = "Distribuição de salários",
       subtitle = "Por função") +
  geom_segment(aes(y = minimo, 
              yend = maximo,
              x = Funcao,
              xend = Funcao,
              color = Funcao),
              size = .5) +
  geom_point(aes(x = Funcao, y = Salario, color = Funcao), 
             pch = "|", size = 2, position = position_nudge(x = -0.06)) +
  geom_point(aes(x = Funcao, y = medianS), 
               color = "black", 
               shape = 18, 
               size = 3) +
  annotate ("text", x = 8.2 , y = 30000, label =  "n = 119", color = Cores[2], size = 3.5) +
  annotate ("text", x = 7.2 , y = 20000, label =  "n = 50", color = Cores[3], size = 3.5) +
  annotate ("text", x = 6.2 , y = 21000, label =  "n = 44", color = Cores[4], size = 3.5) +
  annotate ("text", x = 5.2 , y = 28500, label =  "n = 144", color = Cores[5], size = 3.5)+
  annotate ("text", x = 4.2 , y = 33500, label =  "n = 624", color = Cores[1], size = 3.5) +
  annotate ("text", x = 3.2 , y = 18000, label =  "n = 348", color = Cores[8], size = 3.5) +
  annotate ("text", x = 2.2 , y = 16000, label =  "n = 60", color = Cores[6], size = 3.5) +
  annotate ("text", x = 1.2 , y = 20000, label =  "n = 118", color = Cores[7], size = 3.5)

finalise_plot(plot_name = GFSalarioFuncao,
source = "Fonte: Panorama UX",
save_filepath = "graficos/GFSalarioFuncao.png",
width_pixels = 640,
height_pixels = 550, 
logo_image_path = "logo.png")
```
```{r}
EstadosEscolhidos <- c("São Paulo (SP)", "Rio de Janeiro (RJ)","Distrito Federal (DF)", "Paraná (PR)", "Minas Gerais (MG)", "Pernambuco (PE)", "Rio Grande do Sul (RS)" , "Santa Catarina (SC)")

SalarioEstado <- dados %>% 
    filter(Estado %in% EstadosEscolhidos) %>%
  select(Estado, Genero, Salario) %>% 
    group_by(Estado) %>% 
  mutate(
    medianS = median(Salario),
    q25S = quantile(Salario, probs = .25),
    q75S = quantile(Salario, probs = .75),
    n = n(),
    minimo = min(Salario),
    maximo = max(Salario)
  ) 
  
SalarioEstado

SalarioEstadoSimp <-  SalarioEstado %>%
  select(Estado, medianS, q25S,  q75S, n, minimo, maximo) %>% 
    unique()

SalarioEstadoSimp
```

```{r}
Median1 <- 5000 # UI
Median2 <- 5100 # redator
Median3 <-5140  # UX
Median4 <- 5392 # produto
Median5 <- 5450 # pesquisa
Median6 <- 7000 # ops 
Median7 <-7250  # gp
Median8 <- 8000 # estrategista


GFSalarioEstado <- ggplot(SalarioEstado,
       aes(x = reorder(Estado, medianS), y = Salario, fill = Estado, Color = Estado))  + 
  scale_fill_manual(values = Cores) +
  scale_color_manual(values = Cores) +
  stat_slab(alpha = 0.5) +
  bbc_style() +
  theme(legend.position = "none",
        axis.text.x = element_text(size = 11),
        axis.text.y = element_text(size = 14),
        axis.title.x = element_text(color = "grey30", 
                                  margin = margin(t = 7), 
                                  size = 14),
        plot.title = element_text(size = 21), 
        panel.grid.major.x = element_line(colour = "grey90", size = 0.5), 
        panel.grid.minor.x = element_line(colour = "grey90", size = 0.1)) +
  scale_y_continuous(name = "Salário em R$", breaks = c(0, 5000, 10000, 15000, 20000, 25000, 30000),
                    labels = c("0", "5.000","10.000","15.000", "20.000", "25.000", "30.000")) +
  scale_x_discrete ( name = NULL) +
  annotate ("text", x = 1.25, y = Median1 , label = "R$ 5.000" , color = "black", size = 3.5) +
  annotate ("text", x = 2.25, y = Median2, label = "R$ 5.100" , color = "black", size = 3.5)+
  annotate ("text", x = 3.25, y = Median3, label = "R$ 5.140" , color = "black", size = 3.5)+
  annotate ("text", x = 4.25, y = Median4 , label = "R$ 5.392" , color = "black", size = 3.5) +
  annotate ("text", x = 5.25, y = Median5 , label = "R$ 5.450" , color = "black", size = 3.5) +
  annotate ("text", x = 6.25, y = Median6, label = "R$ 7.000" , color = "black", size = 3.5)+
  annotate ("text", x = 7.25, y = Median7, label = "R$ 7.250" , color = "black", size = 3.5)+
  annotate ("text", x = 8.25, y = Median8 , label = "R$ 8.000" , color = "black", size = 3.5) +
   coord_flip() +
  labs(title = "Distribuição de salários",
       subtitle = "Por estado") +
  geom_segment(aes(y = minimo, 
              yend = maximo,
              x = Estado,
              xend = Estado,
              color = Estado),
              size = .5) +
  geom_point(aes(x = Estado, y = Salario, color = Estado), 
             pch = "|", size = 2, position = position_nudge(x = -0.06)) +
  geom_point(aes(x = Estado, y = medianS), 
               color = "black", 
               shape = 18, 
               size = 3) +
  annotate ("text", x = 8.2 , y = 33500, label =  "n = 911", color = Cores[8], size = 3.5) +
  annotate ("text", x = 7.2 , y = 22500, label =  "n = 42", color = Cores[1], size = 3.5) +
  annotate ("text", x = 6.2 , y = 28500, label =  "n = 140", color = Cores[5], size = 3.5) +
  annotate ("text", x = 5.2 , y = 16000, label =  "n = 56", color = Cores[4], size = 3.5)+
  annotate ("text", x = 4.2 , y = 17000, label =  "n = 104", color = Cores[2], size = 3.5) +
  annotate ("text", x = 3.2 , y = 20000, label =  "n = 89", color = Cores[3], size = 3.5) +
  annotate ("text", x = 2.2 , y = 22500, label =  "n = 130", color = Cores[7], size = 3.5) +
  annotate ("text", x = 1.2 , y = 18500, label =  "n = 115", color = Cores[6], size = 3.5)

finalise_plot(plot_name = GFSalarioEstado,
source = "Fonte: Panorama UX",
save_filepath = "graficos/GFSalarioEstado.png",
width_pixels = 640,
height_pixels = 550, 
logo_image_path = "logo.png")
```

```{r}

SalarioIdade <- dados %>% 
  select(FaixaIdade, Genero, Salario) %>% 
    group_by(FaixaIdade) %>% 
  mutate(
    medianS = median(Salario),
    q25S = quantile(Salario, probs = .25),
    q75S = quantile(Salario, probs = .75),
    n = n(),
    minimo = min(Salario),
    maximo = max(Salario)
  ) 
  
SalarioIdade

```

```{r}
Median1 <- 3600 # 18
Median2 <- 5500 # 
Median3 <- 8000  # 
Median4 <- 10000 # 
Median5 <- 10000 # 
Median6 <- 9300 # 48+ 



GFSalarioEstado <- ggplot(SalarioIdade,
       aes(x = FaixaIdade, y = Salario, fill = FaixaIdade, Color = FaixaIdade))  + 
  scale_fill_manual(values = Cores) +
  scale_color_manual(values = Cores) +
  stat_slab(alpha = 0.5) +
  bbc_style() +
  theme(legend.position = "none",
        axis.text.x = element_text(size = 11),
        axis.text.y = element_text(size = 14),
        axis.title.x = element_text(color = "grey30", 
                                  margin = margin(t = 7), 
                                  size = 14),
        plot.title = element_text(size = 21), 
        panel.grid.major.x = element_line(colour = "grey90", size = 0.5), 
        panel.grid.minor.x = element_line(colour = "grey90", size = 0.1)) +
  scale_y_continuous(name = "Salário em R$", breaks = c(0, 5000, 10000, 15000, 20000, 25000, 30000),
                    labels = c("0", "5.000","10.000","15.000", "20.000", "25.000", "30.000")) +
  scale_x_discrete ( name = NULL) +
  coord_flip() +
  labs(title = "Distribuição de salários",
       subtitle = "Por idade") +
  geom_segment(aes(y = minimo, 
              yend = maximo,
              x = FaixaIdade,
              xend = FaixaIdade,
              color = FaixaIdade),
              size = .5) +
  geom_point(aes(x = FaixaIdade, y = Salario, color = FaixaIdade), 
             pch = "|", size = 2, position = position_nudge(x = -0.06)) +
  geom_point(aes(x = FaixaIdade, y = medianS), 
               color = "black", 
               shape = 18, 
               size = 3) +
  annotate ("text", x = 1.25, y = Median1 , label = "R$ 3.600" , color = "black", size = 3.5) +
  annotate ("text", x = 2.25, y = Median2, label = "R$ 5.500" , color = "black", size = 3.5)+
  annotate ("text", x = 3.25, y = Median3, label = "R$ 8.040" , color = "black", size = 3.5)+
  annotate ("text", x = 4.25, y = Median4 , label = "R$ 10.000" , color = "black", size = 3.5) +
  annotate ("text", x = 5.25, y = Median5 , label = "R$ 10.000" , color = "black", size = 3.5) +
  annotate ("text", x = 6.25, y = Median6, label = "R$ 9.300" , color = "black", size = 3.5)+
  annotate ("text", x = 6.2 , y = 22500, label =  "n = 17", color = Cores[6], size = 3.5) +
  annotate ("text", x = 5.2 , y = 32500, label =  "n = 81", color = Cores[5], size = 3.5)+
  annotate ("text", x = 4.2 , y = 28000, label =  "n = 249", color = Cores[4], size = 3.5) +
  annotate ("text", x = 3.2 , y = 32500, label =  "n = 582", color = Cores[3], size = 3.5) +
  annotate ("text", x = 2.2 , y = 22000, label =  "n = 627", color = Cores[2], size = 3.5) +
  annotate ("text", x = 1.2 , y = 18500, label =  "n = 115", color = Cores[1], size = 3.5)

finalise_plot(plot_name = GFSalarioEstado,
source = "Fonte: Panorama UX",
save_filepath = "graficos/GFSalarioEstado.png",
width_pixels = 640,
height_pixels = 550, 
logo_image_path = "logo.png")
```